= Besprechungsprotokoll
1.0, 2020-11-23
ifndef::imagesdir[:imagesdir: images]
:icons: font
:toc: left

ifdef::backend-html5[]
icon:github-square[link=https://github.com/htl-leonding-project/leo-code]  ‏ ‏ ‎
icon:home[link=https://htl-leonding-project.github.io/leo-code/]  ‏ ‏ ‎
endif::backend-html5[]

.Organisatorisches
|===

|Teilnehmer | Besic, Donnabauer, Ignjatovic, Raid, Spasenovic
|Ort|Discord
|Datum - Uhrzeit| 23.11.20 12:45
|Dauer| 3 Stunden
|===

== Besprochene Themen

Christian Donnabauer hat uns sein Projekt präsentiert damit wir wissen um was es geht.
Noch dazu haben wir haben uns geeinigt, wer was macht.

.Stichwörter
* Projekt Präsentation
* Arbeitsaufteilung
* Erste Schritte auf Repository
* Jenkings

== Vereinbarungen und Entscheidungen
Wir sollen versuchen das Programm, welches wir bekommen haben zum Laufen zu bringen.

.Stichwörter
* Programm zum Laufen bringen

== Minutes of Meeting

<<minutes-of-meeting.adoc#, Zurück zu minutes of meeting>>
